臺灣臺北地方法院刑事判決　　　　　　　　　　　　九十三年度交易字第三四五號
　　公　訴　人　臺灣臺北地方法院檢察署檢察官
　　被　　　告　乙○○
右列被告公共危險等案件，經檢察官提起公訴（九十三年度偵字第九八０七號），被
告就被訴事實為有罪之陳述，本院裁定進行簡式審理程序，判決如左：
    主   文
乙○○服用酒類，不能安全駕駛動力交通工具而駕駛，處罰金貳萬柒仟元，如易服勞
役，以參佰元折算壹日。緩刑貳年。
被訴過失傷害部分公訴不受理。
    事  實
一、乙○○無犯罪前科。乙○○明知服用酒類已達不能安全駕駛之程度時，即不得駕
    駛動力交通工具，於民國九十三年二月十一日下午六時許在台北縣蘆洲市某餐廳
    與友人用餐飲酒，飲至當晚十時許（起訴書誤書為十一時許）結束，其飲用酒後
    控制力及注意力均已達無法安全駕駛動力交通工具之程度，猶駕駛車牌號碼七Ｃ
    ─一八七三號自用小客車上路欲前往台北市○○區○○路找朋友，甫上路不久，
    而於晚間十時二十八分許，沿台北市○○○路內側車道由西往東方向行駛近南京
    西路與長安西路十九巷口之紅綠燈號誌管制之交岔路口，適丁○○騎駛ＳＯＬ─
    ○六二號輕型機車自長安西路十九巷口駛出，見號誌已轉換為黃燈，猶加速駛出
    巷口由南往北越過南京西路由西往東之車道，乙○○因飲酒致注意力、判斷力、
    操控車輛之能力均劣於平時未飲酒時之狀況，迨發現時因閃避不及，所駕駛之七
    Ｃ─八七三號自用小客車車頭遂撞上丁○○騎駛ＳＯＬ─○六二號輕型機車左側
    ，丁○○因而人車倒地而受有左股骨骨折、左側脛骨、腓骨開放粉碎性骨折、骨
    盆骨折之傷害（經撤回告訴），車禍發生後，乙○○立即央請車內友人打電話報
    警及通知救護車趕赴現場將受傷之丁○○送醫救治，乙○○則留在車禍現場，不
    久台北市政府警察局中山分局中山一派出所警員丙○○抵達車禍現場，因見乙○○表情呆滯在喝礦泉水，懷疑乙○○有酒醉駕車之嫌，乃詢問乙○○開車上路前
    是否有飲酒，並對乙○○施以酒精濃度測試，檢測出其因服用酒類後致吐氣所含
    酒精成份達每公升○點六九毫克因而查悉上情。
二、案經台北市政府警察局中山分局移請台灣台北地方法院檢察署檢察官偵查起訴。
    理  由
一、按刑事訴訟法業已修正而於九十二年二月六日經總統公布，同年九月一日起施行
    。修正後刑事訴訟法增訂第二百七十三條之一第一項規定除被告所犯為死刑、無
    期徒刑、最輕本刑為三年以上有期徒刑之罪、或高等法院管轄第一審案件者外，
    於審判期日前之程序進行中，被告先就被訴事實為有罪之陳述時，審判長得告知
    被告簡式審判程序之旨，並聽取當事人、代理人、辯護人及輔佐人之意見後，裁
    定進行簡式審判程序。經查，本件被告乙○○被訴公共危險等案件，非前開不得
    進行簡式審判程序之案件，經被告於本院審理時就被訴事實為有罪之陳述，且經
    本院告知被告簡式審判程序之旨，聽取被告之意見後，爰依右開刑事訴訟法第二
    百七十三條之一第一項之規定裁定改依簡式審判程序審判之，合先敘明。
二、訊據被告乙○○對於右揭服用酒類後，駕駛前述車牌號碼之自用小客車在南京西
    路與長安西路十九巷口前方之南京西路一四號前與由長安西路十九巷口駛出橫越
    南京西路由西往東車道之證人丁○○騎駛之機車發生碰撞，及經警到場處理並檢
    測其呼氣所含酒精濃度達每公升○．六九亳克等事實坦認不諱，且據證人丁○○
    及到場處理警員丙○○、甲○○證述甚詳，而被告於前述時、地駕駛自用小客車
    撞到證人丁○○機車致其受傷後，警方據報前往車禍現場處理，當場對被告施以
    酒測檢測得吐氣所含酒精濃度達每公升○．六九亳克一節，亦有酒精測定值一份
    在卷足稽，足證被告確有飲用酒後駕車之行為。又刑法第一百八十五條之三規定
    服用酒類致不能安全駕駛動力交通工具，係抽象危險犯，並不以發生具體危險為
    必要，至所謂酒醉狀態，只需一般評價程度達於對車輛駕駛行為失其必要之注意
    力或判斷力之虞即可，至實際上對駕駛行為是否發生具體危險，則並不重要。而
    行為人飲酒後如其呼氣酒精濃度達人體酒精濃度為每公升○‧五至○‧七五毫克
    時，即有反應較慢、感覺減低、影響駕駛並思考改變，超過每公升一．０毫克時
    ，則有步態不穩、噁心嘔吐、精神混惑不清晰之情形，此有行政院國軍退除役官
    兵輔導委員會臺北榮民總醫院八十八年八月五日（八八）北總內字第二六八六八
    號函附卷可參，且汽車駕駛人飲酒後其呼氣中酒精濃度如已達於每公升○‧五五
    毫克，其肇事率為一般未飲酒者之十倍，如呼氣中酒精濃度如已達於每公升○‧
    七五毫克，其肇事率為一般未飲酒者之二十五倍，法務部於八十八年五月十日亦
    邀集司法院刑事廳、交通部、行政院衛生署、內政部警政署及中央警察大學等相
    關單位決議，並參酌美國加州運輸部交通安全局所實驗之結果，以呼氣酒精濃度
    逾每公升含○．五五毫克時，即得認為不能安全駕駛為認定標準，蓋因由美國、
    德國及日本等國家所進行之酒精濃度與精神狀態之測試實驗，呼氣中酒精濃度達
    每公升○．五五毫克時，就人之生理方面，已產生視覺反應遲鈍、影像不能集中
    、同時不能看清前方路況及車旁照後鏡等狀況，其駕駛能力已受有影響，其肇事
    率已為一般正常人之十倍，足徵此項認定標準，依一般社會通念，客觀上足以認
    定已達不能安全駕駛之程度，意識不明等情狀，而被告於前述車禍發生時呼氣酒
    精濃度達每公升○．六九毫克，其係於有醉意之情形下，於行經長安西路十九巷
    口前之南京西路一四號前撞及由長安西路十九巷口駛出橫越南京西路由西往東車
    道之丁○○騎駛之機車，已如前述，而警方據報趕至現場時，被告有步履不穩之
    情形，亦據證人丙○○、甲○○證述在卷，可知被告因飲酒所引起之生理作用確
    已達無法正常辨識車前狀況及操控汽車機械，而不能安全駕駛之狀態至明，本件
    事證明確，被告犯行堪予認定。
三、核被告所為係犯刑法第一百八十五條之三服用酒後不能安全駕駛動力交通工具而
    駕駛罪。爰審酌被告飲用酒類後，其呼氣酒精濃度值達每公升○．六二毫克，顯
    達無法安全駕駛動力交通工具之程度，仍執意駕車，危及公眾往來之安全及犯罪
    後坦承不諱之態度等一切情狀，量處如主文所示之刑，並諭知易服勞役之折算標
    準。被告無犯罪前科，此有台灣台北地方法院檢察署刑案資料查註記錄表及台灣
    高等法院被告全國前案紀錄表一份存卷可參，其偶因一時失慮而犯罪，且其於酒
    醉駕車肇事致證人丁○○受傷，有將傷者丁○○送醫救治，且與丁○○達成民事
    和解，已據被告供述在卷，並有告訴人出具之刑事撤回告訴狀一紙足稽，被告經
    本次罪刑之科處，當足收警惕懲儆之效，信無再犯之虞，本院因認對其宣告之刑
    以暫不執行為適當，爰併諭知被告緩刑二年，以勵自新。
四、公訴意旨另以被告於九十三年二月十一日晚上六時至十一時許，在台北縣蘆洲市
    某餐廳內與友人飲用酒類後，已不能安全駕駛動力交通工具，竟仍駕駛車號七Ｃ
    ─一八七三號自小客車，沿台北市○○○路由西向東方向行駛，嗣於同日晚上十
    時二十八分許，途經台北市中山區○○○路十四號前，適告訴人丁○○騎乘車號
    ＳＯＬ─○六二號輕機車沿長安西路十九巷由南往北方向行駛，被告原應注意汽
    車駕駛人飲用酒類或其他類似物後其吐氣所含酒精濃度超過每公升零點二五毫克
    或血液中酒精濃度超過百分之零點零五以上者，不得駕車；行車速度，應依速限
    標誌或標線之規定，無標誌或標線者，遇有行人穿越道時應減速慢行，而依當時
    情形復未有何不能注意之情狀，竟因飲酒超速行駛致疏未注意告訴人行駛至該處
    之狀況，致撞擊告訴人騎乘之輕機車後，告訴人遂人車倒地，受有左股骨轉子間
    骨折、左側脛骨、腓骨開放性粉碎性骨折、骨盆骨折等傷害，因認被告另涉犯刑
    法第二百八十四條第一項前段之過失傷害罪嫌云云。按告訴乃論之罪，告訴人於
    第一審辯論終結前得撤回其告訴；又告訴經撤回者，法院應諭知不受理之判決，
    刑事訴訟法第二百三十八條第一項、第三百零三條第三款定有明文。查本案被告
    於右述時，地駕車因飲酒超速致告訴人受傷，核係涉犯刑法第二百八十四條第一
    項前段之罪嫌，依同法第二百八十七條前段之規定，須告訴乃論。茲據告訴人於
    本院審理中具狀撤回告訴，有刑事撤回告訴狀在卷可稽，且被告自白上開過失傷
    害犯行，依照首揭規定，就被告過失傷害部分之犯行，自應諭知不受理。
據上論斷，應依刑事訴訟法第二百七十三條之一第一項、第二百九十九條第一項前段
、第三百零三條第三款，刑法第一百八十五條之三、第四十二條第二項、第七十四條
第一款，罰金罰鍰提高標準條例第二條，判決如主文。
本案經檢察官陳玉萍到庭執行職務。
中　　　華　　　民　　　國　　九十三　　年　　 十二 　　月　　二十一　　日
                                臺灣臺北地方法院交通法庭
                                          法  官  林婷立
右正本證明與原本無異。
如不服本判決應於送達後十日內向本院提出上訴狀
                                          書記官  葉志昭
中　　　華　　　民　　　國　　九十三　　年　　 十二 　　月　　二十三　　日
附錄本案論罪科刑法條全文
中華民國刑法第一百八十五條之三
服用毒品、麻醉藥品、酒類或其他相類之物，不能安全駕駛動力交通工具
而駕駛者，處一年以下有期徒刑、拘役或三萬元以下罰金。
